【裁判字號】    99,家聲,217
【裁判日期】    990520
【裁判案由】    確定訴訟費用額
【裁判全文】
臺灣板橋地方法院民事裁定             99年度家聲字第217號
聲  請  人
即  原  告
即  上訴人  甲○○
相  對  人
即  被  告
即被上訴人  乙○○
上列當事人間聲請確定訴訟費用額事件，本院裁定如下：
    主      文
相對人應賠償聲請人之訴訟費用額確定為新臺幣捌仟壹佰柒拾伍
元，及自本裁定送達之翌日起至清償日止，按年息百分之五計算
之利息。
    理      由
一、按法院未於訴訟費用之裁判確定其費用額者，第一審受訴法
    院於該裁判有執行力後，應依聲請以裁定確定之，且所確定
    之訴訟費用額，應於裁定送達之翌日起，加給按法定利率計
    算之利息。當事人分擔訴訟費用者，法院為確定費用額之裁
    判時，應視為各當事人應負擔之費用，已就相等之額抵銷，
    而確定其一造應賠償他造之差額，民事訴訟法第91條第1 項
    、第3 項及第93條定有明文。
二、次按原告撤回其訴者，訴訟費用由原告負擔，民事訴訟法第
    83條第1 項前段定有明文。本件聲請人（即原告、上訴人）
    原係以剩餘財產差額分配及侵權行為損害賠償為起訴之主張
    ，嗣於民國98年8 月11日具狀撤回剩餘財產差額分配之聲明
    部分，且於98年8 月19日言詞辯論期日亦經相對人（即被告
    、被上訴人）同意，此一訴之撤回，揆諸前揭法條，聲請人
    請求剩餘財產差額分配之訴訟費用自應由聲請人負擔，尚無
    從命相對人負擔。從而，本件第一審訴訟標的金額應為請求
    侵權行為損害賠償之新台幣100 萬元，應徵第一審裁判費為
    10,900  元，合先敘明。
三、查本件聲請人（即原告、上訴人）與相對人（即被告、被上
    訴人）間請求分配夫妻剩餘財產差額等事件，經本院97年度
    家訴字第162 號判決訴訟費用由聲請人負擔，因聲請人對第
    一審判決不服，提起上訴，嗣經台灣高等法院98年度家上易
    字第29號判決第一、二審訴訟費用由相對人負擔10分之3，
    餘由聲請人負擔，並確定在案。
四、經本院調卷審查後，相對人應負擔聲請人之訴訟費用額，依
    後附計算書確定如主文所示之金額。
五、依民事訴訟法第91條，裁定如主文。
中    華    民    國    99    年    5     月    20    日
                  家事法庭  法  官  郭光興
以上正本係照原本作成。
如對本裁定抗告須於裁定送達後10日內向本院提出抗告狀。
中    華    民    國    99    年    5     月    20    日
                            書記官  簡維萍
計算書：
┌────────┬──────────┬────────┐
│項            目│  金額（新台幣）    │   備    註     │
├────────┼──────────┼────────┤
│第一審裁判費    │     10,900元       │ 由聲請人預納   │
├────────┼──────────┼────────┤
│第二審裁判費    │     16,350元       │ 由聲請人預納   │
├────────┼──────────┼────────┤
│小            計│     27,250元       │                │
├────────┴──────────┴────────┤
│本院97年度家訴字第162 號判決，訴訟費用應由聲請人負擔。因│
│聲請人對第一審判決不服，提起上訴，嗣經台灣高等法院98年度│
│家上易字第29號判決第一、二審訴訟費用由相對人負擔10分之3 │
│，餘由聲請人負擔。                                      │
│甲、第一審裁判費部分：                                  │
│    第一審之裁判費為10,900元，判決由聲請人負擔。        │
│乙、第二審裁判費部分：                                  │
│    第一、二審之裁判費為27,250元（10,900＋16,350），判決│
│    由相對人負擔10分之3 ，餘由聲請人負擔，故相對人應負擔│
│    8,175 元（27,250×0.3 ＝8,175 ），聲請人應負擔19,075│
│    元。                                                │
│丙、綜上，本院合計聲請人於本件確定訴訟費用應負擔19,075元│
│    （已預繳27,250元），相對人應負擔8,175 元，故相對人尚│
│    應賠償聲請人之訴訟費用額為8,175 元。                │
└────────────────────────────┘

司法院資訊處製作；財團法人民間司法改革基金會備份。
